* MUXDFFRB — LVS ソースネットリスト
* scripts/char/mkcellspice.py が生成。手で編集しないこと。
*
* 出どころ: **レイアウト抽出を golden として凍結したもの**。
*   このセルは同じ論理でも CMOS 構造が一意に決まらない（回路図が無い）。
*   38T。入力 MUX（S=0 で A / S=1 で B）+ DFFRB。
*
*   ** この .spice に対する LVS は「レイアウト vs そのレイアウトから作った網」
*      なので、今この瞬間は何も証明しない。意味があるのは
*      次にレイアウトを触ったときに差分が出ること（回帰検査）。**
*
*   凍結した時点で ngspice により機能を確認済み:
*   真理値表 436 点 / 順序 87 点 すべて PASS（scripts/char/RESULTS.txt）。
*
.subckt MUXDFFRB CK A B S RSTB QB Q vdd gnd
MP0 vdd S n10 vdd PMOS W=5.2u L=1.0u
MP1 vdd n3 n1 vdd PMOS W=11.2u L=1.0u
MP2 vdd QS QB vdd PMOS W=10.4u L=1.0u
MP3 vdd RSTB QB vdd PMOS W=10.4u L=1.0u
MP4 vdd QB Q vdd PMOS W=10.4u L=1.0u
MP5 vdd CK CKB vdd PMOS W=10.4u L=1.0u
MP6 vdd CKB CKP vdd PMOS W=10.4u L=1.0u
MP7 vdd QB n6 vdd PMOS W=5.2u L=1.0u
MP8 n6 CKP QS vdd PMOS W=5.2u L=1.0u
MP9 QS CKB QM vdd PMOS W=5.2u L=1.0u
MP10 vdd n8 QM vdd PMOS W=5.2u L=1.0u
MP11 vdd QM n7 vdd PMOS W=5.2u L=1.0u
MP12 n8 CKB n7 vdd PMOS W=5.2u L=1.0u
MP13 n8 CKP n11 vdd PMOS W=5.2u L=1.0u
MP14 vdd n1 n11 vdd PMOS W=5.2u L=1.0u
MP15 vdd A n4 vdd PMOS W=5.2u L=1.0u
MP16 n4 S n3 vdd PMOS W=5.2u L=1.0u
MP17 n3 n10 n2 vdd PMOS W=5.2u L=1.0u
MP18 vdd B n2 vdd PMOS W=5.2u L=1.0u
MN0 n9 n1 gnd gnd NMOS W=3.4u L=1.0u
MN1 n9 CKB n8 gnd NMOS W=3.4u L=1.0u
MN2 n8 CKP n7 gnd NMOS W=3.4u L=1.0u
MN3 n7 QM gnd gnd NMOS W=3.4u L=1.0u
MN4 gnd n8 QM gnd NMOS W=3.4u L=1.0u
MN5 QS CKP QM gnd NMOS W=3.4u L=1.0u
MN6 n6 CKB QS gnd NMOS W=3.4u L=1.0u
MN7 n6 QB gnd gnd NMOS W=3.4u L=1.0u
MN8 n5 QS gnd gnd NMOS W=3.4u L=1.0u
MN9 n5 RSTB QB gnd NMOS W=3.4u L=1.0u
MN10 gnd QB Q gnd NMOS W=3.4u L=1.0u
MN11 gnd CK CKB gnd NMOS W=3.4u L=1.0u
MN12 gnd CKB CKP gnd NMOS W=3.4u L=1.0u
MN13 n4 A gnd gnd NMOS W=3.4u L=1.0u
MN14 n4 n10 n3 gnd NMOS W=3.4u L=1.0u
MN15 n3 S n2 gnd NMOS W=3.4u L=1.0u
MN16 n2 B gnd gnd NMOS W=3.4u L=1.0u
MN17 n1 n3 gnd gnd NMOS W=3.4u L=1.0u
MN18 n10 S gnd gnd NMOS W=3.4u L=1.0u
.ends MUXDFFRB
